【裁判字號】    88,易,5331
【裁判日期】    890121
【裁判案由】    傷害等
【裁判全文】
臺灣高雄地方法院刑事判決                        八十八年度易字第五三三一號
    公  訴  人  臺灣高雄地方法院檢察署檢察官
    被      告  乙○○
右列被告因傷害等案件，經檢察官提起公訴（八十八年度偵字第二五一五四、八十八
年度偵字第二六二三五號），本院判決如左：
    主  文
乙○○傷害人之身體，處拘役參拾日，如易科罰金以參佰元折算壹日。
    事  實
一、乙○○與丙○○、甲○○同為高雄市政府警察局鼓山分局永安駐在所之警員，因
    丙○○向上級長官報告甲○○於值班時間內未上班，乙○○乃於民國八十八年十
    月十日清晨四時十五分許，在高雄市政府警察局永安駐在所值班台內質問丙○○
    ，丙○○表示該事並非其所為，雙方旋即就係何人向上級長官報告一事發生爭吵
    ，進而發生拉扯，於拉扯中，乙○○竟基於傷害之故意，推打丙○○並用力將丙○○推向牆邊，致丙○○之頭部撞及掛於牆壁上之白板，因而受有前額、鼻部及
    下巴腫脹之傷害。
二、案經被害人丙○○訴由高雄市政府警察局鼓山分局移請臺灣高雄地方法院檢察署
    檢察官偵查起訴。
    理  由
一、訊據被告乙○○對於八十八年十月十日清晨四時十五分許，在高雄市政府警察局
    永安駐在所值班台內，因告訴人丙○○向上級長官報告甲○○未上班一事發生爭
    吵，並推打丙○○成傷之事實坦承不諱，核與證人甲○○於證述情節相符，並有
    高雄市立旗津醫院八十八年十月十一日診字第一六號驗傷診斷書、照片十一紙可
    憑。事證明確，被告犯行洵堪認定。
二、核被告乙○○所為，係犯刑法第二百七十七條第一項之傷害罪。爰審酌被告因細
    故與告訴人發生爭執，竟即出手毆打告訴人，致告訴人成傷，惟念其犯後坦承犯
    行，深具悔意，且告訴人所受之傷害非重等一切情狀，量處主文所示之刑，並諭
    知如易科罰金之折算標準。
三、公訴意旨另以：被告乙○○於八十八年十月十日清晨四時十五分許，在高雄市旗
    津區鼓山分局永安駐在所，因細故以手推打正在值勤公務之員警丙○○，致丙○○受有前額、鼻部及下巴腫脹之傷害，因認被告涉有刑法第一百三十五條第一項
    之妨害公務罪嫌。
四、按犯罪事實應依證據認定，無證據不得推定其犯罪事實，刑事訴訟法第一百五十
    四條定有明文。又按刑法第一百三十五條第一項之罪，以對於公務員依法執行職
    務時施強暴脅迫為要件，所謂依法，指依據法令而言，故公務員所執行者，若非
    法令內所應為之職務，縱對之施以強暴脅迫，除其程度足以構成他項罪名者，得
    論以他罪外，要難以妨害公務論，最高法院二十四年上字第三四八八號判例可資
    參照。訊據被告乙○○對於前開時、地推打告訴人丙○○，及告訴人當時係備勤
    在所之事實坦承不諱，核與告訴人丙○○指述、證人甲○○證述情節相符，並有
    高雄市政府警察局鼓山分局員警工作紀錄簿、高雄市政府警察局鼓山分局永安駐
    在所五人安檢勤務分配表、高雄市政府警察局鼓山分局員警出入及領用無線電槍
    彈登記簿影本各一份可憑，是告訴人於八十八年十月十日清晨四時十五分許係備
    勤在所一情足堪認定。又查，被告係因告訴人有無向上級長官報告證人甲○○未
    上班一事與告訴人發生爭執，進而互相拉扯，於拉扯中始出手推打告訴人等情，
    業據證人甲○○證述綦詳，且為告訴人所不爭執，足見被告與告訴人係因私事發
    生爭執。從而，告訴人於八十八年十月十日清晨四時十五分許雖係備勤在所，然
    非告訴人於備勤期間內所為之一切行為，均屬依法執行職務之行為，須其所執行
    者，為法令內所應為之職務始得當之，故被告與告訴人既係因私事發生爭執，進
    而相互拉扯，則告訴人此時所執行者，自非法令內所應為之職務，揆諸前開判例
    說明，尚難以刑法第一百三十五條第一項之妨害公務罪論處。此外，本院復查無
    其他積極證據足證被告確有公訴人所指此部份之犯行，惟公訴意旨認此部份與前
    開論罪科刑之傷害罪間，有方法、結果之牽連犯關係，屬裁判上之一罪，爰不另
    為無罪之諭知。
據上論斷，應依刑事訴訟法第二百九十九條第一項前段，刑法第二百七十七條第一項
、第四十一條，罰金罰鍰提高標準條例第一條前段、第二條，判決如主文。
中      華      民      國    八十九    年      一      月    二十一    日
                                  臺灣高雄地方法院刑事第七庭
                                      法  官  曾淑娟
右正本證明與原本無異。
如不服本判決，應於判決送達後十日內，向本院提出上訴狀。
                                      書記官  賴成育
中    華    民    國    八十九    年       一      月       二十一     日
附錄本案犯罪科刑法條：
傷害人之身體或健康者，處三年以下有期徒刑，拘役或一千元以下罰金。


司法院資訊處製作；財團法人民間司法改革基金會備份。
